臺灣臺北地方法院交通事件裁定　　　 100年度交聲字第1171號
原處分機關　臺北市交通事件裁決所
異　議　人
即受處分人　陳佳寬
上列異議人即受處分人因違反道路交通管理處罰條例案件，對於
臺北市交通事件裁決所中華民國100年3月3日所為之處分（原處
分案號：北市裁催字第裁22-DB0000000號、北市裁催字第裁22-D
B0000000號），聲明異議，本院裁定如下：
    主  文
異議均駁回。
    理  由
一、按受處分人不服道路交通管理處罰條例第8條所定主管機關
    所為之處罰者，得於接到裁決書之翌日起20日內，向管轄地
    方法院聲明異議；此項向管轄法院聲明異議之期間，應自裁
    決送達之翌日起算，並得依法扣除在途期間及聲請回復原狀
    道路交通管理處罰條例第87條第1項、道路交通事件處理辦
    法第11條分別定有明文。又法院認聲明異議不合法律上之程
    式，且其不合之程式係無從補正者，應以裁定駁回之，道路
    交通案件處理辦法第17條亦規定甚明。又依違反道路交通管
    理事件統一裁罰標準及處理細則第5條規定，處理違反交通
    管理事件，有關文書送達之程序，應依行政程序法規定。而
    送達，於應受送達人之住居所、事務所或營業所為之；於應
    送達處所不獲會晤應受送達人時，得將文書付與有辨別事理
    能力之同居人、受雇人或應送達處所之接收郵件人員，行政
    程序法第72條第1項前段，第73條第1項規定亦分別定有明文
    。再者道路交通異議案件，當事人居住於處罰機關所在之鄉
    、鎮、市(包括縣轄市、省轄市及院轄市)者，不扣除在途期
    間，法院訴訟當事人在途期間標準第4條第1款第1目亦規定
    甚明。
二、原處分意旨略以：本案異議人即受處分人陳佳寬駕駛車牌號
    碼5783-JT號自用一般小客貨車（下稱系爭車輛），於民國
    99年8月16日13時12分許，行經最高速限為50公里之桃園縣
    大園鄉○○路（台四線省道）0.7公里處時，因未依該處速
    限規定行駛，經非固定式雷達測速儀器自動偵測該車行車時
    速為110公里，已逾該路段規定之最高速限達60公里，為原
    舉發機關桃園縣政府警察局大園分局依採證照片，以異議人
    所有之系爭車輛有「限速50公里、行速110公里、超速60公
    里、經雷測」之違規行為，逕行依道路交通管理處罰條例第
    43條第1項、同條第4項前段分別掣單舉發。嗣異議人於舉發
    違反道路交通管理事件通知單上所載應到案日期（99年9月
    25日）前之99年9月24日向原處分機關臺北市交通事件裁決
    所提出申訴，經原處分機關向原舉發單位查覆結果仍認異議
    人確有前開違規行為，乃於100年3月3日，分別以北市裁催
    字第裁22-DB0000000號、北市裁催字第裁22-DB0000000號裁
    決書，依道路交通管理處罰條例第43條第1項第2款、第43條
    第4項之規定，以異議人有「行車速度，超過規定之最高時
    速60公里以上未滿80公里」、「駕駛人行車速度超過規定之
    最高時速六十公里以上（處車主）」之違規行為，裁處異議
    人罰鍰新臺幣1萬2千元，記違規點數3點，並吊扣汽車牌照3
    個月，異議人於100年3月9日收受本件裁決書，於同年4月18
    日始提出本件聲明異議等語。
三、聲明異議意旨略以：當日伊正停等紅綠燈，在綠燈亮起時，
    有一警車在伊車輛後方鳴笛，伊當時距離測速照相地點不到
    50公尺，該路段僅有2線之車道，伊必須加速前進避開警車
    ，因此而超速，且伊對於該測速之照相機準確度不能信服，
    因伊所有之系爭車輛為5年之休旅車，居然能在100至200公
    尺間達到該車速，實不能置信，伊對於原舉發單位之回應亦
    不能認同，應提出證明如何查證等語。
四、經查，本件原處分機關係於100年3月9日將本件北市裁催字
    第裁22-DB0000000號、北市裁催字第裁22-DB0000000號等2
    件裁決書送達於異議人之住所臺北市○○區○○路3段207巷
    13弄5號4樓等情，有原處分機關送達證書2紙在卷可稽，則
    依違反道路交通管理事件統一裁罰基準及處理細則第5條及
    行政程序法第72條、第73條規定，此裁決書之送達業已合法
    ，異議人對原處分機關之裁決不服而聲明異議時，其20日之
    法定異議期間，應自異議人收受前揭裁決書送達之翌日即
    100年3月10日起算。又異議人之住所臺北市○○區○○路3
    段207巷13弄5號4樓，與原處分機關所在地臺北市中正區○
    ○○路○段92號7樓係處在相同之院轄市區域，依前揭法院
    訴訟當事人在途期間標準所載，其聲明異議期間毋庸扣除在
    途期間，則異議人本件聲明異議期間之末日應為100年3月29
    日（該日為星期二，非例假日，故毋須順延）。而異議人遲
    至100年4月18日始具狀經由原處分機關向法院聲明異議，此
    有卷附之異議人聲明異議狀上之原處分機關收件章戳記及異
    明異議書狀末頁所載日期為憑，揆諸前開說明，本件異議人
    之聲明異議顯已逾法定期間。又此一法定不變之異議期間為
    交通異議事件之程序規定，為聲明異議之合法要件，異議人
    欲聲明異議，須合於此項程序規定，法院始得受理而為實體
    審查。依「先程序後實體」之法理，本件異議程序既不合法
    定程式，法院即毋庸審酌實體事項之有無理由，從而本件異
    議因逾越異議期間已無從補正，應從程序上予以駁回，就處
    分機關所為之實質處分內容是否適當，本院亦無從予以審理
    。綜上，本件異議人之異議為不合法，均應予駁回。
據上論斷，應依道路交通事件處理辦法第17條，裁定如主文。
中    華    民    國   100    年    6     月    30    日
                臺灣臺北地方法院交通法庭
                              法  官  楊雅清
以上正本證明與原本無異。
如不服本裁定，應於送達後5日內，向本院提出抗告狀。
                              書記官  吳俊龍
中    華    民    國   100    年    6     月    30    日